【裁判字號】    92,交聲,1214
【裁判日期】    921223
【裁判案由】    聲明異議
【裁判全文】
臺灣臺中地方法院交通事件裁定                  九十二年度交聲字第一二一四號
    原處分機關  交通部公路總局臺北區監理所
    受 處分 人  甲○○
右列受處分人因違反道路交通管理處罰條例案件，對於交通部公路總局臺北區監理所
民國九十二年十月三十日所為之裁決（北監營字第裁四○─Ｚ00000000號裁
決書），聲明異議，本院裁定如左：
    主  文
異議駁回。
    理  由
一、原處分機關略以：異議人即受處分人甲○○，於民國九十二年九月三日十五時四
    十五分許，其駕駛之車號ＲＱ─九八一號營業大貨車，在國道一號公路一五四‧
    五公里南下處，因載轉盤於設有載重車限行外側車道標誌路段行駛中線車道、駕
    照逾審逕註之違規事實，經國道公路警察局第三警察隊員警依法當場舉發，由受
    處分人親自簽收該通知單，其依限期到案提出申訴，經向原舉發機關查證違規屬
    實，該所遂於九十二年十月三十日以北監營字第裁四○─Ｚ00000000號
    裁決書，裁處受處分人違反道路交通管理處罰條例第二十一條之一、第三十三條
    之規定，處罰鍰新臺幣六萬三千元整，並記違規點數一點，逾期則依違反道路交
    通管理事件統一裁罰標準表及裁決書處罰主文裁處，於法並無不合等語。
二、本件受處分人甲○○則以：因少與家人聯絡，故不知情家人代收註銷通知單，無
    法一時負擔此罰款，而訴請分期付款，爰聲明異議云云。
三、按汽車駕駛人駕駛大貨車，有使用註銷之駕駛執照駕車情形者，汽車所有人及駕
    駛人各處新臺幣四萬元以上八萬元以下罰鍰，並當場禁止該汽車駕駛人繼續駕駛
    及扣留其車輛牌照；前項第五款之駕駛執照，均應扣繳之；違反第一項情形，並
    吊扣其汽車牌照三個月；汽車行駛於高速公路或設站管制之道路，應遵守其管制
    之規定；汽車行駛於高速公路或設站管制之道路，而不遵管制之規定者，處汽車
    駕駛人新臺幣三千元以上六千元以下罰鍰；汽車駕駛人違反第三十三條規定者，
    並記違規點數一點。道路交通管理處罰條例第二十一條之一第一項第五款、第二
    項、第三項、第三十三條、第六十三條第一項第一款及道路交通安全規則第一百
    零五條及違反道路交通管理事件統一裁罰標準表分別定有明文。
四、經查：本件受處分人甲○○，於上開時、地，其駕駛之車號ＲＱ─九八一號營業
    大貨車，因載轉盤於設有載重車限行外側車道標誌路段行駛中線車道、駕照逾審
    逕註之違規事實，經國道公路警察局第三警察隊員警依法當場舉發等情，非但為
    受處分人於異議狀所不爭執，並有舉發之違反道路交通管理事件通知單一紙與裁
    決書一份在卷可稽。雖受處分人辯稱：無法一時負擔此罰款，而訴請分期付款云
    云。惟查：除因移送強制執行，經行政執行處依「行政執行事件核准分期繳納執
    行金額實施要點」同意辦理分期繳納外，監理單位並未受理該項申請，是受處分
    人所請依法無據，未便同意辦理，此亦有原處分機關九十二年十月二十一日函件
    在卷可佐。是受處分人之違規情形，堪以認定，受處分人訴請分期繳款，並不足
    採。從而，原處分機關據以援引上開規定，裁處罰鍰新臺幣六萬三千元整，並記
    違規點數一點，逾期則依裁決書處罰主文規定處罰，並無不當，本件異議為無理
    由，應予駁回。
五、據上論斷，應依道路交通管理處罰條例第八十七條、道路交通案件處理辦法第十
    九條，裁定如主文。
中      華      民      國      九十二    年    十二    月    二十三    日
                                臺灣臺中地方法院交通法庭
                                    法  官  張清洲
右正本證明與原本無異。
如不服本裁定，應於送達後五日內，向本院提出抗告狀。
                                    書記官
中      華      民      國      九十二    年    十二    月    二十三    日


司法院資訊處製作；財團法人民間司法改革基金會備份。
